臺灣高雄地方法院刑事判決　　　　　 100年度審易字第1385號
公　訴　人　臺灣高雄地方法院檢察署檢察官
被　　　告　張益瑞
上列被告因竊盜案件，經檢察官提起公訴（100 年度偵字第5535
號），被告於準備程序中就被訴事實為有罪之陳述，經本院告知
簡式審判程序之旨，並聽取被告與公訴人之意見後，本院裁定進
行簡式審判程序，判決如下：
    主  文
張益瑞共同犯攜帶兇器竊盜罪，處有期徒刑捌月。扣案鐵剪壹支
，沒收之；又共同犯攜帶兇器竊盜罪，處有期徒刑捌月。上開扣
案鐵剪壹支，沒收之。應執行有期徒刑壹年貳月。扣案鐵剪壹支
，沒收之。
    事實及理由
一、犯罪事實：
    張益瑞與姓名年籍不詳、綽號「大胖」之成年男子，共同意
    圖為自己不法所有及竊盜之犯意聯絡，於民國99年12月22日
    凌晨0 時許，2 人前往「高雄市政府經濟發展局岡山本洲產
    業園區」（下稱岡山本洲產業園區）內之本工三路道路旁，
    持「大胖」所有、客觀上足當凶器使用之鐵剪1 支，先將岡
    山本洲產業園區○○○路燈（編號不詳）基座內，以抽取之
    方式抽出接地電纜線，再以上開鐵剪剪斷，而竊得電纜線1
    批（數量不詳），得手後由「大胖」將該電纜線販售予不知
    名之資源回收場變賣新臺幣（下同）5,000 元得利，張益瑞
    並分得2300元。復於同年月24日下午9 時許，2 人另行起意
    ，再次前往同位於上址本工三路道路旁之編號8A17路燈，以
    同法竊取電纜線1 包約30公斤（價值約5000元）得手後，將
    該電纜線放置在張益瑞向不知情之友人所借得之車牌號碼HR
    2-392 號（起訴書誤繕為HR-392號，經檢察官當庭更正）機
    車前腳踏車墊上，由「大胖」駕駛、後載張益瑞離開。嗣於
    同日下午10時30分許，行經高雄縣岡山鎮○○路與本工南一
    街口時因形跡可疑為警注意並加以攔查，2 人在阿公店路段
    （往河華路方向）棄車逃逸，而在該機車上扣得電纜線1 包
    、鐵剪1 支。張益瑞則經警查詢車籍後循線查悉上情。
二、證據名稱：
    上開犯罪事實，有下列證據可資證明：
  (一)告訴代理人張詠斯於警詢中之指述、臺灣高雄地方法院檢察
    署電話紀錄。
  (二)高雄市政府警察局岡山分局扣押筆錄暨扣押物品目錄表、臺
    灣高雄地方法院檢察署扣押物品清單、贓物認領保管單各1
    份、現場照片11張。
  (三)被告之自白。又被告另稱：是綽號「大胖」之人與之共犯本
    件2 次竊盜犯行，「大胖」年約41歲，住田寮，無法聯繫「
    大胖」等語（見被告之警詢筆錄），又本件為警盤查時，確
    有被告與另1 人共同騎乘機車載運本件所竊得之電纜線、所
    使用之鐵剪，2 人神色慌張並棄車逃逸，為警在其2 人共同
    騎乘之機車上扣得電纜線、鐵剪等情，亦有高雄市政府警察
    局岡山分局刑事案件移送書在卷可憑，足認被告所稱係與綽
    號「大胖」之人共犯乙節，洵屬有據，併此敘明。
三、應適用之法條：
  (一)被告行為後，刑法第321 條已於100 年1 月10日修正，並於
    100 年1 月28日公布生效，新修正刑法第321 條除就原條文
    第1 項第1 款刪除「夜間」之構成要件外，原法定刑「6 月
    以上、5 年以下有期徒刑」，修正後提高為「6 月以上、5
    年以下有期徒刑，得併科新臺幣10萬元以下罰金」，是比較
    修正前、後之法條規定，新法並非有利於被告，自應適用本
    件被告行為時即修正前之規定加以處罰。
  (二)又按修正前刑法第321 條第1 項第3 款之攜帶兇器竊盜罪，
    係以行為人攜帶兇器竊盜為其加重條件，此所謂兇器，其種
    類並無限制，凡客觀上足對人之生命、身體、安全構成威脅
    ，具有危險性之兇器均屬之，且祇須行竊時攜帶此種具有危
    險性之兇器為已足，並不以攜帶之初有行兇之意圖為必要（
    最高法院79年臺上字第5253號判例意旨參照）。查被告犯本
    件2 次竊盜犯行時所攜帶之鐵剪1 支，前端為鐵製品、可單
    手持握，長度約30公分等情，有本院100 年5 月19日準備程
    序筆錄可參，足認該剪刀係質地堅硬且尖銳之物，客觀上可
    對人之生命、身體、安全構成威脅，具有危險性，要屬修正
    前刑法第321 條第1 項第3 款所定兇器無訛。
  (三)是核被告上開所為，係犯2 次修正前刑法第321 條第1 項第
    3 款之攜帶兇器竊盜罪。被告所犯上開2 罪，犯意各別，行
    為互殊，應予分論併罰。又被告與姓名年籍不詳、綽號「大
    胖」之成年男子共犯本件2 案竊盜犯行，分別具有犯意聯絡
    、行為分擔，應論以共同正犯，檢察官漏未就「大胖」共犯
    之事實加以認定，尚有未洽。
四、科刑：
  (一)爰審酌被告正值壯年，有工作能力，竟不思以正途取財，竟
    任意竊取他人財物，損及他人財產法益，所為實不足取，且
    被告前有違反麻醉藥品管理條例、施用毒品、竊盜等前科及
    執行紀錄（未構成累犯），有被告院內裁判案件紀錄表及前
    揭臺灣高等法院被告前案紀錄表附卷可參，足見其平日素行
    非佳；惟念及被告犯後已坦承犯行、所竊取財物價值均非甚
    鉅，且部分已發還被害人領回，有前揭贓物認領保管單1 紙
    在卷足憑，所造成之損害業已減輕，且被告犯後已坦承犯行
    等節，並綜合考量被告係國中畢業、職業工、家境勉持（見
    警卷教育程度欄、職業欄及家庭經濟狀況欄之記載），及其
    上開犯罪情節等一切情狀，認檢察官求處被告應分別論處有
    期徒刑8 月、8 月，應執行有期徒刑1 年2 月等語，尚屬適
    當，爰分別量處如主文所示之刑及合併定其應執行之刑，以
    資懲戒。
  (二)扣案之鐵剪1 支，係共犯「大胖」所有，供被告與之共犯本
    件2 次竊盜犯行所用之物，業據被告於警詢中供述綦詳，爰
    均依刑法第38條第1 項第2 款規定及共犯責任共同原則，於
    各該所宣告之罪名項下，予以宣告沒收。
據上論斷，應依刑事訴訟法第273 條之1 第1 項、第284 條之1
、第299 條第1 項前段，修正前刑法第321 條第1 項第3 款、刑
法第2 條第1 項前段、第28條、第38條第1 項第2 款、第51條第
5 款、第9 款，判決如主文。
本案經檢察官李怡增到庭執行職務。
中    華    民    國   100    年    6     月    2     日
                  刑事第十庭  法  官    呂明燕
以上正本證明與原本無異。
如不服本判決應於收受送達後10日內向本院提出上訴書狀，並應
敘述具體理由；如未敘述上訴理由者，應於上訴期間屆滿後20日
內向本院補提理由書（均須按他造當事人之人數附繕本）「切勿
逕送上級法院」。
中    華    民    國   100    年    6     月    2     日
                              書記官    張琇晴
附錄：本件論罪科刑法條
修正前中華民國刑法第321條
犯竊盜罪而有左列情形之一者，處 6 月以上、 5 年以下有期徒
刑：
一、於夜間侵入住宅或有人居住之建築物、船艦或隱匿其內而犯
之者。
二、毀越門扇、牆垣或其他安全設備而犯之者。
三、攜帶兇器而犯之者。
四、結夥三人以上而犯之者。
五、乘火災、水災或其他災害之際而犯之者。
六、在車站或埠頭而犯之者。
前項之未遂犯罰之。